【裁判字號】    92,易,1091
【裁判日期】    920811
【裁判案由】    傷害
【裁判全文】
臺灣板橋地方法院刑事判決                        九十二年度易字第一九一號
    公  訴  人  臺灣板橋地方法院檢察署檢察官
    被      告  甲○○
    選任辯護人  楊俊雄律師
右列被告因傷害案件，經檢察官提起公訴（九十一年度偵字第一九四六七號），本院
判決如左：
    主  文
甲○○傷害人之身體，處有期徒刑貳月，如易科罰金，以佰元折算壹日。
    事實及理由
壹、構成犯罪之事實：
    甲○○係位於桃園縣楊梅鎮幼獅工業區○○路十六號一名工業股份有限公司（下
    簡稱一名公司）業務員，戊○○則係一名公司董事長丁○○之女，並在一名公司
    擔任董事長執行秘書兼業務處處長，甲○○與戊○○二人素不相睦。適於民國九
    十一年二月十九日中午時分，甲○○、戊○○與一名公司董事長丁○○、一名公
    司廠長丙○○及另不詳員工數名，在上開一名公司餐廳內相遇而同桌用餐，其間
    戊○○質問甲○○有關宜蘭客戶貨款事宜，董事長丁○○因認不宜於用餐時爭執
    業務問題而拍桌制止戊○○之質問，其後，甲○○亦接續打拍桌面，遂引起戊○○不滿，而與甲○○起口角爭執，詎甲○○於爭執中，竟起傷害之故意，仗其身
    材之高勢，出手勒住戊○○頸脖後，持續徒手毆擊戊○○之頭部，使戊○○受有
    頭部挫傷合併腦震盪及頭皮下瘀血之傷害；旋因丁○○見狀，急呼當時亦在該餐
    廳用餐之員工乙○○及原已用餐完畢欲離開現場但聽聞推擠聲音而返回之丙○○
    ，速將甲○○拉開，甲○○始行罷手。案經戊○○訴由臺灣板橋地方法院檢察署
    檢察官偵查起訴。
貳、認定犯罪事實所憑之證據及理由：
  一、右揭事實，除據告訴人戊○○迭於偵審中指訴綦詳外，並有與其指訴相符，載
      明其受有頭部挫傷合併腦震盪及頭皮下瘀血傷害之怡仁綜合醫院九十一年二月
      十九日第甲六０九號診斷證明書乙紙附卷足稽（附於九十一年度他字第一０六
      六號偵查卷第八頁）。
  二、並有下列證人於本院九十二年七月二十八日審理中所證述各節綦詳：
   (1) 證人丁○○證稱：九十年二月十九日中午在一名公司餐廳與告訴人戊○○、被
      告及丙○○等人同桌用餐，其間告訴人質問被告貨款收取情形，渠認用餐間不
      宜談論，即拍桌制止告訴人再說，此時被告亦拍桌，告訴人認被告不應拍桌，
      遂與被告起爭執，後，渠即見被告先出手毆打告訴人頭部，告訴人被打後出手
      防衛，渠就叫乙○○過來將他們二人拉開等語；
   (2) 證人丙○○證稱：彼當時是與董事長丁○○、被告、告訴人及其他員工計七、
      八人一起用餐，其間，告訴人與被告因有關業務事項起爭執，彼認不宜介入，
      就迅即用完餐行欲離去，但轉身去放碗盤時，聽到身後有很大的聲響，彼走到
      餐廳門口時，又聽到類似推擠聲，且亦聽到董事長叫乙○○去阻止，彼趕快回
      頭，過去把被告與告訴人分開，在彼印象中，被告臉上有抓傷，且被告個子比
      較高，印象中被告有夾著告訴人等語；
   (3) 證人乙○○證述：當時被告與告訴人一起用餐，不知何事起口角，並進而有肢
      體語言出來，被告動手打告訴人，因為該二人在其身後，其係以餘光見到的，
      其看到被告以甩巴掌方式打告訴人頭部，其原未去勸解，後係董事長叫其去制
      止，其才起身把被告拉開等語。
  三、被告甲○○於檢察官偵查及本院審理中亦自白確有於右揭時地毆打告訴人不諱
      （詳上開他字偵查卷第十二頁反頁及本院九十二年七月二十八日審理筆錄）。
  四、本案事證明確，被告犯行堪以認定。
、論罪科刑之理由：
  一、核被告所為，係犯刑法第二百七十七條第一項之普通傷害罪。
  二、爰審酌被告並無不良素行，此雖有臺灣高等法院被告全國前案紀錄表乙件在卷
      可稽，然僅因與告訴人爭吵，即憑藉其男性身高及力量之優勢，在公眾場所內
      毆打力氣處於弱勢之女性，使告訴人身心受創匪淺，且於檢察官起訴後，本院
      審理中一度翻異偵查中所言，飾詞否認（見本院九十二年四月十八日訊問筆錄
      ），圖以卸免罪責，徒費司法資源，殊有可議，惟終仍坦認不諱，尚有悔意之
      事後態度等一切情狀，量處如主文所示之刑，並諭知易科罰金之折算標準。
肆、適用法律依據：
    刑事訴訟法第二百九十九條第一項前段、刑法第二百七十七條第一項、第四十一
    條第一項，罰金罰鍰提高標準條例第一條前段、第二條。
本案經檢察官王志超到庭執行職務。
中      華      民      國    九十二    年      八      月     十一     日
                                      臺灣板橋地方法院刑事第四庭
                                          法  官  許仕楓
右正本證明與原本無異
如不服本判決應於送達後十日內向本院提出上訴狀
                                          書記官  周百川
中      華      民      國  九十二    年      八      月     十三     日
附錄本案論罪科刑法條全文：
刑法第二百七十七條第一項：
傷害人之身體或健康者，處三年以下有期徒刑，拘役或一千元以下罰金。


司法院資訊處製作；財團法人民間司法改革基金會備份。
